臺灣苗栗地方法院民事裁定
111年度家事聲字第2號
異  議  人  林銘德  

            林水霞  


相  對  人  林家綾  

代  理  人  劉文崇律師                                  
上列當事人間確定訴訟費用額事件，異議人對於民國111年8月16
日本院司法事務官所為之111年度司家聲字第99號裁定提出異議
，本院裁定如下：
    主    文
異議駁回。
    理    由
一、按當事人對於司法事務官處理事件所為之終局處分，得於處
    分送達後10日之不變期間內，以書狀向司法事務官提出異議
    ；司法事務官認前項異議有理由時，應另為適當之處分；認
    異議為無理由者，應送請法院裁定之；法院認第1項之異議
    為有理由時，應為適當之裁定；認異議為無理由者，應以裁
    定駁回之，民事訴訟法第240條之4第1項前段、第2項及第3
    項定有明文。本院司法事務官於111年8月16日為本院111年
    度司家聲字第99號民事裁定，該裁定並於111年8月23日送達
    異議人，有送達證書在卷可稽，異議人於111年8月30日具狀
    向本院聲明異議，未逾法定10日不變期間，本件異議應屬合
    法，先予敘明。
二、異議意旨略以：被繼承人林陳滿之遺產稅新臺幣（下同）28
    3,967元係由異議人繳納，又被繼承人遺產之地價稅1,565元
    由異議人林水霞繳納，故異議人應分擔之訴訟費用，扣除上
    開由異議人繳納之遺產稅及地價稅，尚有不足等語。
三、次按法院未於訴訟費用之裁判確定其費用額者，第一審受訴
    法院於該裁判有執行力後，應依聲請以裁定確定之；依第一
    項確定之訴訟費用額，應於裁定送達之翌日起，加給按法定
    利率計算之利息，民事訴訟法第91條第1項、第3項定有明文
    。此一確定訴訟費用額之程序，僅在審究有求償權之一造當
    事人所開列之費用項目，及其提出支付費用之計算書等證據
    ，是否屬於訴訟費用之範圍，以確定應負擔訴訟費用之他造
    當事人所應賠償其訴訟費用之數額。至訴訟費用究應由何人
    負擔？按何比例負擔？悉依命負擔訴訟費用之確定裁判主文
    定之，不容於確定訴訟費用額之程序中，更為不同之酌定（
    最高法院98年度台抗字第705號裁定意旨參照）。
四、經查：相對人與異議人間請求分割遺產等事件，經本院109
    年度重家繼訴字第8號判決（下稱本案判決），並諭知訴訟
    費用由相對人負擔7/12、異議人及林炎旺、劉林呢、林家綺
    各負擔1/12，而告確定在案。是本院司法事務官於調閱前揭
    卷宗審查後，認相對人預納之第一審裁判費為178,464元，
    由異議人各應負擔1/12，而裁定異議人各應給付相對人之訴
    訟費用額確定為14,872元，並加給自裁定送達翌日起至清償
    日止，按法定利率即年息5%計算之利息，並無違誤。異議人
    主張其等支出遺產稅及地價稅等情，固提出相關繳款單據為
    證。惟查：就遺產稅部分，本案判決已認定由異議人林水霞
    繳納，並得於被繼承人遺產變價後優先受償，自無從重複計
    算；且遺產稅或地價稅均屬遺產管理費用，應自遺產中支出
    ，並非本件訴訟所生之費用，無從於確定訴訟費用額之程序
    中審酌，異議人以此指摘本院司法事務官所為原裁定不當，
    為無理由，應駁回其異議。
五、依民事訴訟法第240條之4第3項後段，裁定如主文
中　　華　　民　　國　　111 　年　　12　　月　　13　　日
                  家事法庭    法　官  曾建豪
以上正本與原本無誤。
如對本裁定不服，應於裁定送達後10日內向本院提出抗告狀並附
繕本。
中　　華　　民　　國　　111 　年　　12　　月　　13　　日
                              書記官  盧品蓉